*
* Low-Pass Filter + Limiter
*

* forces current values to be saved
.options savecurrents

*1/numero espiras
.param N2=1/5

******************************************
* input voltage source
VS 1 GND 0 sin(0 230 50)

*fonte tensão dep v2
E2 2 GND 1 GND {N2} 

*fonte imaginaria V0 2 
Vim 2 9 0V

*fonte corrente dependente da fonte imaginaria
F1 1 GND Vim {N2}

*Envelope detector

DT1 9 3 Default
R1 3 GND 1k

* passa-alto ordem 1 a entrada 
*condensador
Ci 3 GND 110u

R2 3 4 0.5K

* positive limiter
Dp1 4 5 Default
Dp2 5 6  Default
Dp3 6 7 Default
Dp4 7 8 Default
Dp5 8 GND Default

*definir o modelo dos diodos
.model Default D

.op

*calcular media da voltagem nos nodos v(5) e v(1) desde t=0.04 a t=0.06
.measure tran yavg AVG v(5) from=0.04 to=0.06
.measure tran yavg AVG v(1) from=50 to=75+8


.end

.control


******************************************
* analise no tempo
tran 1e-5 0.1

*fazer o grafico
plot v(4)


******************************************
hardcopy vospice100.ps v(5) 
* hardcopy vospice400.ps v(1) v(2)
*ns o que isto é
.endc
